【裁判字號】    98,交抗,210
【裁判日期】    980907
【裁判案由】    聲明異議
【裁判全文】
臺灣高等法院臺南分院交通事件裁定     98年度交抗字第210號
抗  告  人
即受處分人  甲○○○
上列抗告人因違反道路交通管理處罰條例案件聲明異議，不服臺
灣臺南地方法院中華民國98年7月22日所為裁定（ 98年度交聲字
第814號），提起抗告，本院裁定如下：
    主  文
抗告駁回。
    理  由
一、本件抗告意旨略以：抗告人因不諳交通法規之時效規定，又
    前後數次親赴麻豆監理站詢問，均未經告知時效問題，乃致
    延誤，爰為此聲明異議，請求撤銷原裁定等語。
二、按受處分人，不服主管機關依據道路交通管理處罰條例所為
    之處罰，得於接到裁決之翌日起20日內，向管轄地方法院聲
    明異議；又交通法庭認聲明異議不合法律上之程式者，應以
    裁定駁回之，道路交通管理處罰條例第87條第1項 、道路交
    通案件處理辦法第18條前段分別定有明文。
三、經查： 抗告人即受處分人甲○○○所有車牌號碼D5-7439號
    自用一般小客車， 於民國（下同）97年9月16日上午10時14
    分許，在台北縣蘆洲市○○路，有「在道路收費停車處所停
    車經催繳不依規定繳費」之違規事實，經交通部公路總局嘉
    義區監理所麻豆監理站（下稱原處分機關），以其違規事實
    明確，於98年6月15日裁處罰鍰新臺幣300元之處分，有原處
    分機關98年6月15日麻監裁罰字第裁 75-CXP627859號違反道
    路交通管理事件裁決書1份存卷可憑；本件裁決書於98年6月
    17日由抗告人同居人即夫楊丁維代為收受等情，復有麻豆監
    理站送達證書及全戶戶籍查詢結果各1份附卷可參 。又道路
    交通案件處理辦法第12條規定交通案件聲明異議之在途期間
    ，居住於臺灣地區者，當事人非居住於處罰機關所在之鄉、
    鎮、市（包括縣轄市、省轄市及院轄市），但居住於受理聲
    明異議案件法院之管轄區域者，依本標準第2條第1款中之「
    地方法院在途期間」欄所載日數，扣除在途期間，法院訴訟
    當事人在途期間標準第4條第1項第2款亦有明文 。本件抗告
    人住在臺南縣西港鄉，雖非居住於處罰機關所在之臺南縣麻
    豆鎮，但居住於臺灣臺南地方法院之管轄區域，得扣除之在
    途期間為2日，因此，自抗告人於98年6月17日收受本件裁決
    書之翌日即98年6月18日起算22日 ，本件聲明異議期間係至
    98年7月9日屆滿 。然抗告人遲至於98年7月10日始向移送機
    關提出異議狀，有聲明異議狀上移送機關之收文章戳及臺灣
    臺南地方法院電話紀錄表各1份附卷可參 ，是抗告人聲明異
    議時 ，已逾前述道路交通管理處罰條例第87條第1項所規定
    期間之事實，堪可認定。
四、抗告人雖以上揭情詞置辯，惟查原處分機關業已於本件裁決
    書附記「受處分人不服處罰者，得於接到裁決書之翌日起20
    日內，以司法狀紙提出聲明異議」等救濟教示甚明，有上開
    裁決書在卷可稽，抗告理由仍諉為不知異議期間之規定，要
    無可採。
五、綜上所述，原審法院以抗告人對本件裁決書聲明異議，已逾
    20日之異議期間，為不合法，而駁回抗告人之異議，本院經
    核其認事用法，均無不當。抗告人不服提起抗告，為無理由
    ，應予駁回。
六、據上論結，應依道路交通案件處理辦法第26條，刑事訴訟法
    第412條，裁定如主文。
中    華    民    國    98    年     9    月    7     日
                  刑事第三庭    審判長法  官  陳義仲
                                      法  官  宋明中
                                      法  官  蔡勝雄
以上正本證明與原本無異。
不得再抗告。
                                      書記官  汪姿秀
中    華    民    國    98    年     9    月    7     日


司法院資訊處製作；財團法人民間司法改革基金會備份。
